【裁判字號】    95,易,1146
【裁判日期】    951108
【裁判案由】    竊盜等
【裁判全文】
臺灣臺南地方法院刑事裁定              95年度易字第1146號
上  訴  人
即  被  告  甲○○
                    （另案於臺灣臺南監獄臺南分監執行中）
上列上訴人即被告因竊盜等案件，不服本院中華民國九十五年九
月二十九日所為之判決（九十五年度易字第一一四六號）提起上
訴，本院裁定如下：
    主  文
上訴駁回。
    理  由
一、本件上訴意旨略以：
（一）上訴人即被告所涉竊盜案件，經鈞院判決，然謹羅列檢察
      官起訴部分即（九十五年度偵字第一二五七一號）及併案
      審理（九十五年度營偵字第一二三一號）等案件審判。惟
      查上訴人於民國九十五年八月十四日因竊盜案件為警緝獲
      時，於當日及借訊中，共向臺南縣警察局麻豆分局坦承二
      件，又向臺南縣警察局學甲分局供認七件，另向臺南縣警
      察局善化分局供認一件，合計九件竊盜案件。
（二）按刑法第五十六條規定，連續數行為而犯同一之罪名者，
      以一罪論，然查第一審法院，雖按此法論以上訴人連續犯
      而裁判之，但謹依據前項即（九十五年度偵字第一二五七
      一號、九十五年度營偵字第一二三一號）逕作連續犯科刑
      。然則上訴人所涉多案件仍觸犯數行為是一種接續性，單
      一罪名之結果行為，乃應從一重論處，倘依據檢察官一案
      一起訴再行併案審理，則上訴人若經鈞院審判確定，而未
      查究之竊盜餘案，再行審理判決，則對上訴人明顯不利，
      也造成案件累牘之困擾，基此，上訴人爰具狀提出上訴事
      ，並敦請第二審法院能揭櫫刑法修正前之舊法即刑法第五
      十六條之規定，請臺灣臺南地檢署之承辦檢察官，將上訴
      人之竊盜案件綜合諭處，或作免訴之處分，俾便第二審法
      院統合單一裁判，方符合上訴人權益，並謀合刑法第五十
      六條規定之比例原則。
二、按依認罪協商程序所為之科刑判決，不得上訴。但有刑事訴
    訟法第四百五十五條之四第一項第一款、第二款、第四款、
    第六款、第七款所定情形之一，或協商判決違反同條第二項
    之規定者，不在此限，同法第四百五十五條之十定有明文。
    是依上開規定，法院依認罪協商程序所為之判決，當事人僅
    得以指摘原判決有如下瑕疵為由提起上訴：(1)有刑事訴訟法
    第四百五十五條之三第二項之撤銷合意或撤回協商聲請；(2)
    被告協商之意思非出於自由意志者；(3)被告所犯之罪非第四
    百五十五條之二第一項所定得以聲請協商判決者；(4)被告有
    其他較重之裁判上一罪之犯罪事實者；(5)法院認應諭知免刑
    或免訴、不受理者；(6)法院未於協商合意範圍內為判決，或
    法院為協商判決所科之刑，並非宣告緩刑、二年以下有期徒
    刑、拘役或罰金者。是以，對法院所為協商判決，當事人如
    有不服而提起上訴，除有上開情形外，該等上訴即與法定要
    件不符，法律上不應准許，依刑事訴訟法第三百六十二條前
    段之規定，應駁回其上訴。
三、經查，本院於民國九十五年九月二十九日所為九十五年易字
    第一一四六號被告即上訴人甲○○竊盜等案件判決，係依被
    告與檢察官於本院審理中之認罪協商合意及檢察官嗣向本院
    提出認罪協商判決聲請所為，該判決中所認定之被告犯罪事
    實及所諭知之刑度，均在認罪協商合意之範圍內，被告提起
    本件上訴並未具體闡明該判決違反認罪協商規定之情節及違
    反之條款，又被告是否另涉其他竊盜案件，此迄本院宣示判
    決時，均未經檢察官移送本院併案審理，是本院上開判決認
    定之犯罪事實並無違誤，則被告贅述尚有其他與本判決無關
    之竊盜餘案云云，亦非依法得就認罪協商判決提起上訴之法
    定事由，揆諸上開規定，本件上訴於法律上不應准許，應予
    駁回。
四、爰依刑事訴訟法第四百五十五條之十第一項前段、第三百六
    十二條前段，裁定如主文。
中    華    民    國    95    年    11    月    8     日
                  刑事第三庭  法  官  張銘晃
以上正本證明與原本無異。
如不服本裁定應於送達後5 日內，向本院提出抗告狀。
                              書記官  林憶梅
中    華    民    國    95    年    11    月    9     日


司法院資訊處製作；財團法人民間司法改革基金會備份。
